臺灣彰化地方法院交通事件裁定　　　　 94年度交聲字第354號
　　原處分機關　交通部公路總局台中區監理所彰化監理站
　　受 處分 人
　　即 異 議人　甲○○
上列受處分人因違反道路交通管理處罰條例案件，對於交通部公
路總局台中區監理所彰化監理站所為之彰監五字第裁64－C00000
000 號裁決，聲明異議，本院裁定如下：
    主      文
異議駁回。
    理      由
一、聲明意旨略以：查該監理站對異議人處罰，不外係以永和分
    局引用交通部七十九年九月三日交路字第○二六○五七號函
    釋：「行駛之立法用詞，旨在區分其適用是否在道路範圍內
    ，如在道路範圍內，當必經行駛行為始能上道路，故在道路
    範圍內之違規行為均得依法舉發。」為依據。惟伊所有ＥＧ
    Ｅ－七一○號輕型機車，行駛至現場時，並未變更車身，而
    是在該現場始加以改裝，又因改裝關係造成機車動力系統損
    壞，現已達不堪使用程度，與上開引據所謂「當必經行駛行
    為始能上道路」之說，顯與事實不符，又該機車停留位置既
    在劃定之停車區內，亦難謂有妨害交通之可言，請准將原處
    罰裁決撤銷云云。
二、按汽車車身、引擎、底盤等重要設施修復變更或調換，或因
    交通事故遭受重大損壞修復後，不申請公路主管機關施行臨
    時檢驗而行駛者，處汽車所有人六百以以上一千二百元以下
    罰鍰，並責令其檢驗，道路交通管理處罰條例第十八條有明
    文規定。
三、查異議人所有車輛ＥＧＥ－七一○號輕型機車，於九十四年
    五月三十一日十四時三十分許，在台北縣永和市○○路十二
    巷一號對面處，因「機車車身變更增設其他設施」違規，經
    台北縣政府警察局永和分局員警舉發，有台北縣政府警察局
    舉發違反道路交通管理事件通知單附卷可查，並有該違規車
    輛改裝情形照片二幀可資佐證，異議人亦不爭執其所有違規
    車輛之改裝行為，故本件違規事實洵可確定。惟異議人辯稱
    系爭違規車輛乃單純停放於路面，且該車已因改造而無法駕
    駛使用，並不符合可行駛道路之概念，又該車係於改裝前駕
    駛至該處後再行改裝，故並無原處分機關所指違規事實。經
    查：異議人所有該車輛已於機車車身焊燒連結舊衣收納櫃，
    並於該收納櫃下加裝輪胎，由其外觀判斷足認係為便利機車
    拖行該收納櫃之用而改裝致斯（有該車改裝情形照片二幀附
    卷可考），倘依異議人所稱，該車僅單純停放該處並無行駛
    之行為，則改造部分所設輪胎設施所由為何，異議人所辯並
    未行駛一事顯難遽予採信；且係爭該車輛牌照狀態正常，並
    非廢棄車輛，亦有公路監理電子閘門車號查詢輕機車車籍查
    詢單在卷可查，其車身之變更或調換仍需依法向公路主管機
    關申請施行檢驗，始能為合法道路行駛之用，違規當時該車
    車況是否能以動力行駛於今日已無任何方法可資辨明，尚難
    單憑異議人所指該車因改裝已形同廢物不能使用以圖免責。
    故本件異議人所有車輛因變更車身設施而未依規定申請檢驗
    仍行駛道路，台北縣永和分局員警予以舉發取締，並無違誤
    。原處分機關援引首揭道路交通管理處罰條例第十八條之規
    定裁處異議人新臺幣一千八百元，並無違誤，本件異議為無
    理由，應予駁回。
據上論斷，應依道路交通案件處理辦法第十九條，裁定如主文。
中　　華　　民　　國　　94　　年　　10　　月　　31　　日
                              臺灣彰化地方法院交通法庭
                                法      官  李水源
以上正本證明與原本無異。
如不服本裁定，應於裁定送達後五日內向本院提出抗告狀 (須附
繕本)。
中　　華　　民　　國　　94　　年　　11　　月　　 8　　日
                                書  記  官  廖建興
